ACORDAO-COMPLETO-2470009

ACÓRDÃO DE RELAÇÃO

ACÓRDÃO DE RELAÇÃO 888/2021 ATA 13/2021 - PLENÁRIO

Acórdão 888/2021-TCU-Plenário
VISTOS e relacionados estes autos de monitoramento das determinações constantes do item "c" do Acórdão 392/2021-TCU-Plenário, sobre possíveis irregularidades no Pregão Eletrônico 106/2020, promovido pelo Hospital Universitário da Universidade Federal do Maranhão - HU-UFMA da Empresa Brasileira de Serviços Hospitalares - EBSERH.
Considerando que foi prolatada a seguinte determinação à Empresa Brasileira de Serviços Hospitalares - Hospital Universitário da Universidade Federal do Maranhão - Ebserh/UFMA por intermédio do item "c" do Acórdão 392/2021-TCU-Plenário (peça 5) :
" (...) 
c) determinar à Empresa Brasileira de Serviços Hospitalares - Hospital Universitário da Universidade Federal do Maranhão - Ebserh/UFMA, com fundamento no art. 250, inciso II, do RI/TCU, que encaminhe a este Tribunal, em até cinco dias após a republicação, cópia do edital do Pregão Eletrônico 106/2020 devidamente ajustado, tendo em vista que a unidade jurisdicionada se comprometeu a adotar providências quanto às seguintes impropriedades: 
c.1) exigência, como condição de habilitação (itens 7.1 c/c 14 do edital) , da apresentação de Alvará Sanitário vigente, expedido pela Vigilância sanitária estadual, municipal ou do Distrito Federal, não possibilitando aos licitantes encaminharem, juntamente à proposta, uma declaração de disponibilidade do alvará da vigilância sanitária ou de que reúnem condições de apresentá-lo em momento oportuno, previamente à contratação, contrariando a jurisprudência do TCU, a exemplo dos Acórdão 125/2011-TCU-Plenário, 7.388/2011-TCU-1ª Câmara e 3.464/2017-TCU-2ª Câmara; 
c.2) previsão do adicional de insalubridade em 20%, contrariando a orientação interpretativa da Justiça do Trabalho, que entende que a atividade de limpeza e higienização executado em ambientes hospitalares gera direito, aos empregados que ali o desenvolvem, de perceber o adicional de insalubridade em seu grau máximo, de 40%; (...) .
Considerando que a Unidade Jurisdicionada, em atendimento ao subitem "c.1" suprimiu a exigência de apresentação de Alvará Sanitário (item "c" do item 7.3 do edital original) na nova versão do edital (peças 8 e 9) encaminhada à unidade técnica;
 Considerando que no que tange à determinação no subitem "c.2" da referida deliberação, a nova versão do edital traz o percentual do adicional de insalubridade corrigido para 40% nas atividades de limpeza e higienização executadas em ambientes hospitalares (peça 9, p. 110-112) , consoante a orientação interpretativa da Justiça do Trabalho;
Considerando que a análise promovida pela Secretaria de Controle Externo de Aquisições Logísticas (Selog) concluiu pelo cumprimento da determinação contida no item "c" da mencionada decisão (peças 11 e 12) ;
ACORDAM, os Ministros do Tribunal de Contas da União, reunidos em Sessão de Plenário, por unanimidade, com fundamento no art. 1º, inciso II, da Lei 8.443/92 c/c arts. 143, inciso V, alínea "a", e 243 do Regimento Interno do TCU, em:
considerar atendidas as medidas solicitadas no item "c" do Acórdão 392/2021-TCU-Plenário;
dar ciência deste Acórdão, acompanhado da instrução de peça 1, à Empresa Brasileira de Serviços Hospitalares - Hospital Universitário da Universidade Federal do Maranhão - Ebserh/UFMA;
apensar o presente processo ao TC Processo 047.606/2020-7 (processo originador) , nos termos do art. 36 da Resolução-TCU 259/2014.
1. Processo TC-Processo 009.545/2021-2 (MONITORAMENTO) 
	1.1. Relator: Ministro-Substituto Augusto Sherman Cavalcanti
	1.2. Representante do Ministério Público: não atuou
	1.3. Unidade Técnica: Secretaria de Controle Externo de Aquisições Logísticas (Selog) .
	1.4. Representação legal: não há.

AUGUSTO SHERMAN

não há.

Não atuou

MONITORAMENTO (MON)

Secretaria de Controle Externo de Aquisições Logísticas (Selog).